臺灣屏東地方法院刑事判決　　　　　　　　　　　　　九十一年度交訴字第九六號
　　被　　　告　甲○○
右列被告因公共危險案件，經檢察官提起公訴（九十一年度偵字第二三０二號），本
院判決如左：
     主  文
甲○○服用酒類，不能安全駕駛動力交通工具而駕駛，累犯，處有期徒刑參月；又駕
駛動力交通工具肇事，致人受傷而逃逸，累犯，處有期徒刑柒月。應執行有期徒刑捌
月。
     事  實
一、甲○○曾於民國九十年間，因賭博案件，經本院判處有期徒刑三月確定，甫於九
    十一年四月十四日執行完畢，猶不知悔改，明知其自民國九十一年四月二十六日
    二十時許，與友人在屏東縣萬丹鄉萬大釣蝦場飲酒，已因飲酒過量而有中度酩酊
    、運動失調、平衡障礙、判斷力遲鈍等酒醉症狀，達不能安全駕駛動力交通工具
    之狀況，仍於同日二十一時許，駕駛車牌號碼Ｄ九—六六二七號自小客車，自屏
    東縣萬丹鄉往屏東市方向行駛，於同日二十一時四十分許，由南往北沿自由路行
    經屏東市○○路橋上時，竟因酒後駕駛操控能力降低，駛入對向車道，撞擊由乙
    ○○所駕駛之車號Ｋ二—五五五二號自小客車右側車身，致乙○○受有右手臂割
    傷之傷害。詎甲○○駕駛上開動力交通工具肇事，致乙○○受傷後，竟未下車察
    看、予以適當之救助，反另行起意，急速駕車逃離現場。幸為路人王韋文察覺有
    異，從後追趕，並告知員警，始於同日二十二時二十分許，在屏東市○○路五號
    前查獲甲○○，經警測試其呼氣酒精濃度，高達每公升零點八二毫克。
二、案經屏東縣警察局屏東分局報請台灣屏東地方法院檢察署檢察官偵查起訴。
     理  由
一、右揭酒醉駕車之事實，業據被告甲○○坦承不諱，而被告於為警查獲時，其呼氣
    酒精濃度高達每公升零點八二毫克，且腳步不穩、語無倫次等情，有卷附酒精濃
    度測試值及測試觀察記錄表各一紙可徵，依卷附「呼出氣體內含酒精濃度與血液
    中酒精濃度及呈現症狀之關係表」所示，被告當時已呈現中度酩酊、運動失調、
    平衡障礙、判斷力遲鈍等症狀，而飲酒後呼氣酒精濃度達每公升零點八五毫克時
    ，其肇事率約為正常人之五十倍以上，亦有卷附中央警察大學交通系暨交通管理
    研究所蔡中志教授所製之酒精濃度與肇事率之關係對照表可參，況被告確因酒醉
   於屏東市○○路橋上侵入對向車道，撞擊被害人乙○○，有道路交通安全事故調
    查報告表及現場照片多張在卷可稽，是被告確已酒醉達於不能安全駕駛動力交通
    工具之程度，被告酒醉駕車之事實明確，其犯行堪以認定。
二、被告甲○○矢口否認有何肇事逃逸犯行，辯稱：當時因酒醉已意識不清，連撞到
    人都不知道，才開車離開現場等語。然查，被告於駕車肇事後，並未停車察看，
    反立即逃離現場一節，業據被害人乙○○指述歷歷，核與目擊證人王韋文證述之
    情節相符，據證人王韋文證稱「雙方發生撞擊時並未看見，但看見一部車逆向停
    放於橋面對向車道，車輛左側車身損壞，於上橋處看見另一部車往屏東方向下橋
    ，該部車左前輪爆胎、左前車頭受損、左前車燈不亮，經詢問逆向停放橋面的車
    主後，才回頭追該部逃逸的車輛，但未追到，又返回事故現場，經一名機車騎士
    告知，再順著地面殘留得油漬尋找，才在成功路五號前發現被告的車，當時有觸
    摸該車引擎，是熱的」等語（見九十一年四月二十六日警訊筆錄、九十一年五月
    九日偵訊筆錄），再觀之卷附被告所駕駛之車輛照片，該車左前輪嚴重爆胎、左
    前側車燈及保險桿均粉碎，且駕駛座安全氣囊已爆開，被告豈有不知發生車禍事
    故之理？況被告於屏東縣萬丹鄉飲酒後，能獨自駕車由萬丹鄉至屏東市，又能於
    肇事後駕車離去，其辯稱因酒醉喪失意識、不知撞到人云云，顯屬卸責之詞，不
    足採信。其有肇事逃逸之公共危險犯行，亦已堪認定。
三、核被告甲○○酒醉駕車之行為，係犯刑法一百八十五條之三服用酒類，不能安全
    駕駛動力交通工具而駕駛罪；其肇事逃逸之行為，係犯刑法第一百八十五條之四
    駕駛動力交通工具肇事致人受傷而逃逸罪。被告於九十年間，因賭博案件，經本
    院判處有期徒刑三月確定，甫於九十一年四月十四日執行完畢，有臺灣高等法院
    被告全國前案紀錄表一紙在卷可按，其受有期徒刑之執行完畢後，五年之內再犯
    有期徒刑以上刑之上開二罪，皆為累犯，均應依法加重其刑。被告所犯上開二罪
    ，犯意各別、罪名互殊，應予分論併罰。爰審酌被告之素行、犯罪動機、所生危
    害及無視政府法令宣導，一再酒後駕車（九十一年二月二十七日因酒後駕車，經
    本院判處拘役四十日，現上訴中），惟經被害人表示不予追究等一切情狀，量處
    如主文所示之刑，及定其應執行刑。
據上論斷，應依刑事訴訟法第二百九十九條第一項前段，刑法第一百八十五條之三、
第一百八十五條之四、第四十七條、第五十一條第五款，判決如主文。
本案經檢察官許英輝到庭執行職務。
中      華      民      國    九十一    年      六      月    二十八    日
                                  臺灣屏東地方法院交通法庭
                                      審判長法  官黃國永
                                            法  官余德正
                                            法  官陳姵君
右正本證明與原本無異。
如不服本判決應於收受本判決後送達後十日內向本院提出上訴書狀，其未敘述上訴理
由者，並得於提起上訴後十日內向本院補提理由書狀（均須按他造當事人之人數附繕
本 ）「切勿逕送上級法院」
                                          書記官   蔡德章
中      華      民      國      九十一      年    六    月    二十八    日
得上訴
附錄：
中華民國刑法第一百八十五條之三
服用毒品、麻醉藥品、酒類或其他相類之物，不能安全駕駛動力交通工具
而駕駛者，處一年以下有期徒刑、拘役或三萬元以下罰金。
中華民國刑法第一百八十五條之四
駕駛動力交通工具肇事，致人死傷而逃逸者，處六月以上五年以下有期徒
刑。
